臺灣高等法院刑事裁定
109年度抗字第383號
抗  告  人
即  受刑人  王韋翔



                    （現於法務部○○○○○○○○○○○    執行中）
上列抗告人因定其應執行刑案件，不服臺灣新北地方法院109年
度聲字第472號，中華民國109年2月11日裁定，提起抗告，本院
裁定如下：
    主  文
抗告駁回。
    理  由
一、原裁定意旨略以：本件抗告人即受刑人甲○○因違反毒品危害
    防制條例等罪，先後經法院判處如附表所示之刑，且均已分
    別確定。茲檢察官因受刑人之請求而聲請定其應執行刑，原
    審認聲請為正當，審酌受刑人所犯各罪之犯罪類型、動機、
    情節、行為次數及受刑人接受裁判後，坦然接受刑罰之制裁
    等情狀後整體評價其應受矯治之程度，兼衡責罰相當與刑罰
    經濟之原則，依刑事訴訟法第477條第1項、刑法第50條第1
    項但書第1款、第2項、第53條、第51條第5款，以裁定定其
    應執行刑為有期徒刑6年等語。
二、抗告意旨略以：法院對於刑之酌定，固屬自由裁量事項，惟
    仍應受法律之內、外部界限所拘束。民國94年刪除刑法第56
    條連續犯之規定後，新法改以實施一罪一罰，造成部分習慣
    犯、成癮犯因適用數罪併罰，而致使刑罰過重之不合理現象
    。觀諸各級法院裁判，對於連續觸犯相同罪刑，且犯罪時間
    緊密者，雖依法以一罪一罰規定相繩，然於定應執行刑時，
    莫不抱以寬憫恕懷之心，作較為合乎公正、比例原則之判決
    裁定，避免刑罰輕重失衡之現象。原裁定定應執行有期徒刑
    6年，其情狀如同殺害人命之重刑，實稍嫌過苛，懇請鈞長
    給予受刑人一個改過自新之機會，另為從新從輕、最有利於
    受刑人之裁定，以挽救破碎家庭云云。
三、按數罪併罰，有二裁判以上者，依刑法第51條規定，定其應
    執行之刑，數罪併罰，宣告多數有期徒刑者，於各刑中之最
    長期以上，各刑合併之刑期以下，定其刑期。但不得逾30年
    ，刑法第53條、第51條第5款定有明文。又裁判確定前犯數
    罪者，併合處罰之。但有下列情形者，不再此限：一、得易
    科罰金之罪與不得易科罰金之罪。二、得易科罰金之罪與不
    得易服社會勞動之罪。三、得易服社會勞動之罪與不得易科
    罰金之罪。四、得易服社會勞動之罪與不得易服社會勞動之
    罪。前項但書情形，受刑人請求檢察官聲請定應執行刑者，
    依第51條規定定之。刑法第50條亦有明文。次按，法律上屬
    於自由裁量之事項，有其外部性界限及內部性界限，並非概
    無拘束。依據法律之具體規定，法院應在其範圍選擇為適當
    之裁判者，為外部性界限；而法院為裁判時，應考量法律之
    目的，及法律秩序之理念所在者，為內部性界限。法院為裁
    判時，二者均不得有所踰越（最高法院80年台非字第473號
    判例意旨參照）。至所定執行刑之多寡，屬實體法上賦予法
    院依個案自由裁量之職權，如所為裁量未逾上述範圍，且無
    濫權情形，即無違法可言。
四、經查：本件受刑人先後犯有施用第二級毒品等共計51罪，先
    後經臺灣臺北地方法院、原審法院判處如附表所示之刑，均
    已分別確定在案；又附表編號3至4之罪經原審法院定其應執
    行刑為有期徒刑8月，編號5至21之罪經臺灣臺北地方法院定
    其應執行刑為有期徒刑3年10月，編號22至51之罪經原審法
    院定其應執行刑為有期徒刑1年2月，有各該判決及本院被告
    前案紀錄表各1份在卷可稽。附表編號1至4、22至51所示之
    罪刑雖得以易科罰金，而符合修正後刑法第50條但書不併合
    處罰之要件，然受刑人業已請求檢察官聲請定應執行刑，此
    有定刑聲請切結書附卷可參，故應認檢察官之聲請為正當。
    上開數罪係裁判確定前所犯，而有二以上裁判，原審因依檢
    察官之聲請，於各刑中之最長期（即1年6月）以上，各刑合
    併之刑期（即26年11月）以下，定其應執行之刑為有期徒刑
    6年，並未逾越法律外部性界限。審酌受刑人所犯數罪類型
    中，附表編號1至2均為施用第二級毒品罪，屬於個人自戕行
    為；編號3至51則分別為偽造文書罪、詐欺罪，且其犯罪手
    法多為冒領他人信用卡，並持以刷卡消費，所侵害者係財產
    法益及整體社會法益，暨犯行間時間關連性、整體犯行的應
    罰適當性、各罪之不法性及貫徹刑法量刑之理念規範，並考
    量附表各罪前定應執行刑之刑期及其餘之罪之宣告刑總和為
    6年5月，已達減輕有期徒刑20年6月之效果，原裁定所定應
    執行刑，復予以適當酌減，顯已給予受刑人相當之恤刑利益
    ，符合法律授予裁量權之目的，尚無違背內部性界限。是原
    審酌定之執行刑，並未違背刑法第51條各款之規定，亦無明
    顯違背公平、比例原則或整體法律秩序之理念，屬法院裁量
    職權之適法行使，核無違法或不當。抗告意旨所稱原裁定量
    刑過苛云云，係就原裁定裁量職權之適法行使，徒憑己見，
    漫為指摘原裁定違法、不當，或陳述其主觀之期待請求重新
    裁定，尚非可採。核其抗告為無理由，應予駁回。
據上論斷，應依刑事訴訟法第412條，裁定如主文。
中　　華　　民　　國　　109 　年　　3 　　月　　31　　日
                  刑事第二十五庭審判長法　官 宋松璟
                                      法　官 黃翰義
                                      法　官 陳彥年
以上正本證明與原本無異。
如不服本裁定，應於收受送達後五日內向本院提出再抗告狀。
                                      書記官 彭秀玉
中　　華　　民　　國　　109 　年　　3 　　月　　31　　日
附表：                                                 
編號  1 2 3 罪名  施用第二級毒品 施用第二級毒品 偽造文書 宣告刑  有期徒刑5月 有期徒刑4月 有期徒刑5月 犯罪日期  106年2月27日 106年2月15日 106年2月8日上午11時18分許 偵查機關年度案號  新北地檢106年度毒偵字第2209號 新北地檢106年度毒偵字第1798號 新北地檢106年度偵字第22238、24218號 最後事實審 法院 臺灣新北地方法院 臺灣新北地方法院 臺灣新北地方法院  案號 106年度簡字第6789號 106年度簡字第6686號 106年度審訴字第1854號  判決日期 106年11月6日 106年11月7日 107年1月12日 確定判決 法院 臺灣新北地方法院 臺灣新北地方法院 臺灣新北地方法院  案號 106年度簡字第6789號 106年度簡字第6686號 106年度審訴字第1854號  確定日期 106年11月28日 106年12月5日 107年2月13日 是否為得易科罰金之案件  是 是 是 備註  新北地檢107年度執字第641號 新北地檢107年度執字第644號 ⒈新北地檢107年度執字第4541號 ⒉編號3至4所示之罪，經臺灣新北地方法院106年度審訴字第1854號判決定應執行有期徒刑8月確定           
編號  4 5 6 罪名  偽造文書 偽造文書 詐欺 宣告刑  有期徒刑5月 有期徒刑1年6月 有期徒刑7月 犯罪日期  106年2月12日至106年2月13日 105年10月12日前某日至105年10月14日上午1時2分許 105年10月16日前某日至105年10月16日下午11時52分許 偵查機關年度案號  新北地檢106年度偵字第22238、24218號 臺北地檢106年度偵字第617、1370、2382、2722、4365、5552、6605、7376、7517、7957、8086、9794、10118、11724、18577、19981號 臺北地檢106年度偵字第617、1370、2382、2722、4365、5552、6605、7376、7517、7957、8086、9794、10118、11724、18577、19981號 最後事實審 法院 臺灣新北地方法院 臺灣臺北地方法院 臺灣臺北地方法院  案號 106年度審訴字第1854號 106年度訴字第600、604號 106年度訴字第600、604號  判決日期 107年1月12日 107年8月8日 107年8月8日 確定判決 法院 臺灣新北地方法院 臺灣臺北地方法院 臺灣臺北地方法院  案號 106年度審訴字第1854號 106年度訴字第600、604號 106年度訴字第600、604號  確定日期 107年2月13日 107年9月4日 107年9月4日 是否為得易科罰金之案件  是 否 否 備註  ⒈新北地檢107年度執字第4541號 ⒉編號3至4所示之罪，經臺灣新北地方法院106年度審訴字第1854號判決定應執行有期徒刑8月確定 ⒈臺北地檢107年度執字第7123號 ⒉編號5至21所示之罪，經臺灣臺北地方法院106年度訴字第600、604號判決定應執行有期徒刑3年10月確定            
編號  7 8 9 罪名  偽造文書 偽造文書 偽造文書 宣告刑  有期徒刑10月 有期徒刑7月 有期徒刑1年 犯罪日期  105年9月2日下午1時25分後某日至105年10月18日下午7時47分許  105年10月18日下午10時後某日至105年10月30日上午8時15分許 105年10月20日上午3時32分前某時許至105年10月20日上午11時46分許 偵查機關年度案號  臺北地檢106年度偵字第617、1370、2382、2722、4365、5552、6605、7376、7517、7957、8086、9794、10118、11724、18577、19981號 臺北地檢106年度偵字第617、1370、2382、2722、4365、5552、6605、7376、7517、7957、8086、9794、10118、11724、18577、19981號 臺北地檢106年度偵字第617、1370、2382、2722、4365、5552、6605、7376、7517、7957、8086、9794、10118、11724、18577、19981號 最後事實審 法院 臺灣臺北地方法院 臺灣臺北地方法院 臺灣臺北地方法院  案號 106年度訴字第600、604號 106年度訴字第600、604號 106年度訴字第600、604號  判決日期 107年8月8日 107年8月8日 107年8月8日 確定判決 法院 臺灣臺北地方法院 臺灣臺北地方法院 臺灣臺北地方法院  案號 106年度訴字第600、604號 106年度訴字第600、604號 106年度訴字第600、604號  確定日期 107年9月4日 107年9月4日 107年9月4日 是否為得易科罰金之案件  否 否 否 備註  ⒈臺北地檢107年度執字第7123號 ⒉編號5至21所示之罪，經臺灣臺北地方法院106年度訴字第600、604號判決定應執行有期徒刑3年10月確定             
編號  10 11 12 罪名  詐欺 偽造文書 偽造文書 宣告刑  有期徒刑7月 有期徒刑1年 有期徒刑1年6月 犯罪日期  105年11月8日上午6時30分後某時許至105年11月8日上午9時44分許 105年11月8日後某日至105年11月12日下午7時46分許 105年4月1日後某日至105年12月14日 偵查機關年度案號  臺北地檢106年度偵字第617、1370、2382、2722、4365、5552、6605、7376、7517、7957、8086、9794、10118、11724、18577、19981號 臺北地檢106年度偵字第617、1370、2382、2722、4365、5552、6605、7376、7517、7957、8086、9794、10118、11724、18577、19981號 臺北地檢106年度偵字第617、1370、2382、2722、4365、5552、6605、7376、7517、7957、8086、9794、10118、11724、18577、19981號 最後事實審 法院 臺灣臺北地方法院 臺灣臺北地方法院 臺灣臺北地方法院  案號 106年度訴字第600、604號 106年度訴字第600、604號 106年度訴字第600、604號  判決日期 107年8月8日 107年8月8日 107年8月8日 確定判決 法院 臺灣臺北地方法院 臺灣臺北地方法院 臺灣臺北地方法院  案號 106年度訴字第600、604號 106年度訴字第600、604號 106年度訴字第600、604號  確定日期 107年9月4日 107年9月4日 107年9月4日 是否為得易科罰金之案件  否 否 否 備註  ⒈臺北地檢107年度執字第7123號 ⒉編號5至21所示之罪，經臺灣臺北地方法院106年度訴字第600、604號判決定應執行有期徒刑3年10月確定             
編號  13 14 15 罪名  偽造文書 偽造文書 偽造文書 宣告刑  有期徒刑1年2月 有期徒刑1年6月 有期徒刑1年6月 犯罪日期  105年12月5日後某日至105年12月15日上午6時44分許 105年12月18日前某日至105年12月18日下午1時6分許 105年12月20日前某日至105年12月20日上午6時50分許 偵查機關年度案號  臺北地檢106年度偵字第617、1370、2382、2722、4365、5552、6605、7376、7517、7957、8086、9794、10118、11724、18577、19981號 臺北地檢106年度偵字第617、1370、2382、2722、4365、5552、6605、7376、7517、7957、8086、9794、10118、11724、18577、19981號 臺北地檢106年度偵字第617、1370、2382、2722、4365、5552、6605、7376、7517、7957、8086、9794、10118、11724、18577、19981號 最後事實審 法院 臺灣臺北地方法院 臺灣臺北地方法院 臺灣臺北地方法院  案號 106年度訴字第600、604號 106年度訴字第600、604號 106年度訴字第600、604號  判決日期 107年8月8日 107年8月8日 107年8月8日 確定判決 法院 臺灣臺北地方法院 臺灣臺北地方法院 臺灣臺北地方法院  案號 106年度訴字第600、604號 106年度訴字第600、604號 106年度訴字第600、604號  確定日期 107年9月4日 107年9月4日 107年9月4日 是否為得易科罰金之案件  否 否 否 備註  ⒈臺北地檢107年度執字第7123號 ⒉編號5至21所示之罪，經臺灣臺北地方法院106年度訴字第600、604號判決定應執行有期徒刑3年10月確定             
編號  16 17 18 罪名  偽造文書 偽造文書 詐欺 宣告刑  有期徒刑1年2月 有期徒刑1年 有期徒刑8月 犯罪日期  105年12月23日下午6時27分前某時許至105年12月23日下午7時3分許 105年12月28日上午5時36分前某時許至105年12月28日上午7時58分許 106年1月1日下午6時後某日至106年1月4日下午6時57分許 偵查機關年度案號  臺北地檢106年度偵字第617、1370、2382、2722、4365、5552、6605、7376、7517、7957、8086、9794、10118、11724、18577、19981號 臺北地檢106年度偵字第617、1370、2382、2722、4365、5552、6605、7376、7517、7957、8086、9794、10118、11724、18577、19981號 臺北地檢106年度偵字第617、1370、2382、2722、4365、5552、6605、7376、7517、7957、8086、9794、10118、11724、18577、19981號 最後事實審 法院 臺灣臺北地方法院 臺灣臺北地方法院 臺灣臺北地方法院  案號 106年度訴字第600、604號 106年度訴字第600、604號 106年度訴字第600、604號  判決日期 107年8月8日 107年8月8日 107年8月8日 確定判決 法院 臺灣臺北地方法院 臺灣臺北地方法院 臺灣臺北地方法院  案號 106年度訴字第600、604號 106年度訴字第600、604號 106年度訴字第600、604號  確定日期 107年9月4日 107年9月4日 107年9月4日 是否為得易科罰金之案件  否 否 否 備註  ⒈臺北地檢107年度執字第7123號 ⒉編號5至21所示之罪，經臺灣臺北地方法院106年度訴字第600、604號判決定應執行有期徒刑3年10月確定             
編號  19 20 21 罪名  偽造文書 偽造文書 偽造文書 宣告刑  有期徒刑1年6月 有期徒刑1年 有期徒刑1年3月 犯罪日期  106年1月23日下午9時41分前某日至106年1月23日下午9時54分許 106年1月24日前某日至106年1月24日下午5時35分許 106年2月12日下午1時17分前某時許至106年2月12日下午1時21分許 偵查機關年度案號  臺北地檢106年度偵字第617、1370、2382、2722、4365、5552、6605、7376、7517、7957、8086、9794、10118、11724、18577、19981號 臺北地檢106年度偵字第617、1370、2382、2722、4365、5552、6605、7376、7517、7957、8086、9794、10118、11724、18577、19981號 臺北地檢106年度偵字第617、1370、2382、2722、4365、5552、6605、7376、7517、7957、8086、9794、10118、11724、18577、19981號 最後事實審 法院 臺灣臺北地方法院 臺灣臺北地方法院 臺灣臺北地方法院  案號 106年度訴字第600、604號 106年度訴字第600、604號 106年度訴字第600、604號  判決日期 107年8月8日 107年8月8日 107年8月8日 確定判決 法院 臺灣臺北地方法院 臺灣臺北地方法院 臺灣臺北地方法院  案號 106年度訴字第600、604號 106年度訴字第600、604號 106年度訴字第600、604號  確定日期 107年9月4日 107年9月4日 107年9月4日 是否為得易科罰金之案件  否 否 否 備註  ⒈臺北地檢107年度執字第7123號 ⒉編號5至21所示之罪，經臺灣臺北地方法院106年度訴字第600、604號判決定應執行有期徒刑3年10月確定             
編號  22 23 24 罪名  詐欺 詐欺 詐欺 宣告刑  有期徒刑3月 有期徒刑3月 有期徒刑3月 犯罪日期  105年11月8日至105年11月11日間某時許 105年11月11日 105年11月18日 偵查機關年度案號  新北地檢106年度少連偵字第89號 新北地檢106年度少連偵字第89號 新北地檢106年度少連偵字第89號 最後事實審 法院 臺灣新北地方法院 臺灣新北地方法院 臺灣新北地方法院  案號 107年度審訴字第986號 107年度審訴字第986號 107年度審訴字第986號  判決日期 107年8月24日 107年8月24日 107年8月24日 確定判決 法院 臺灣新北地方法院 臺灣新北地方法院 臺灣新北地方法院  案號 107年度審訴字第986號 107年度審訴字第986號 107年度審訴字第986號  確定日期 107年10月2日 107年10月2日 107年10月2日 是否為得易科罰金之案件  是 是 是 備註  ⒈新北地檢108年度執字第1000號 ⒉編號22至51所示之罪，經臺灣新北地方法院107年度審訴字第986號判決定應執行有期徒刑1年2月確定             
編號  25 26 27 罪名  詐欺 詐欺 詐欺 宣告刑  有期徒刑3月 有期徒刑3月 有期徒刑2月 犯罪日期  105年11月22日 106年2月8日前某日 106年2月8日上午2時許 偵查機關年度案號  新北地檢106年度少連偵字第89號 新北地檢106年度少連偵字第89號 新北地檢106年度少連偵字第89號 最後事實審 法院 臺灣新北地方法院 臺灣新北地方法院 臺灣新北地方法院  案號 107年度審訴字第986號 107年度審訴字第986號 107年度審訴字第986號  判決日期 107年8月24日 107年8月24日 107年8月24日 確定判決 法院 臺灣新北地方法院 臺灣新北地方法院 臺灣新北地方法院  案號 107年度審訴字第986號 107年度審訴字第986號 107年度審訴字第986號  確定日期 107年10月2日 107年10月2日 107年10月2日 是否為得易科罰金之案件  是 是 是 備註  ⒈新北地檢108年度執字第1000號 ⒉編號22至51所示之罪，經臺灣新北地方法院107年度審訴字第986號判決定應執行有期徒刑1年2月確定             
編號  28 29 30 罪名  偽造文書 詐欺 詐欺 宣告刑  有期徒刑5月 有期徒刑2月 有期徒刑2月 犯罪日期  106年2月8日上午9時8分許、9時13分許 106年2月8日上午9時40分許至9時42分許 106年2月8日上午9時49分許 偵查機關年度案號  新北地檢106年度少連偵字第89號 新北地檢106年度少連偵字第89號 新北地檢106年度少連偵字第89號 最後事實審 法院 臺灣新北地方法院 臺灣新北地方法院 臺灣新北地方法院  案號 107年度審訴字第986號 107年度審訴字第986號 107年度審訴字第986號  判決日期 107年8月24日 107年8月24日 107年8月24日 確定判決 法院 臺灣新北地方法院 臺灣新北地方法院 臺灣新北地方法院  案號 107年度審訴字第986號 107年度審訴字第986號 107年度審訴字第986號  確定日期 107年10月2日 107年10月2日 107年10月2日 是否為得易科罰金之案件  是 是 是 備註  ⒈新北地檢108年度執字第1000號 ⒉編號22至51所示之罪，經臺灣新北地方法院107年度審訴字第986號判決定應執行有期徒刑1年2月確定             
編號  31 32 33 罪名  詐欺 詐欺 偽造文書 宣告刑  有期徒刑3月 有期徒刑4月 有期徒刑3月 犯罪日期  106年2月25日下午9時30分前某日 106年2月25日下午9時25分許 106年2月25日下午9時41分許 偵查機關年度案號  新北地檢106年度少連偵字第89號 新北地檢106年度少連偵字第89號 新北地檢106年度少連偵字第89號 最後事實審 法院 臺灣新北地方法院 臺灣新北地方法院 臺灣新北地方法院  案號 107年度審訴字第986號 107年度審訴字第986號 107年度審訴字第986號  判決日期 107年8月24日 107年8月24日 107年8月24日 確定判決 法院 臺灣新北地方法院 臺灣新北地方法院 臺灣新北地方法院  案號 107年度審訴字第986號 107年度審訴字第986號 107年度審訴字第986號  確定日期 107年10月2日 107年10月2日 107年10月2日 是否為得易科罰金之案件  是 是 是 備註  ⒈新北地檢108年度執字第1000號 ⒉編號22至51所示之罪，經臺灣新北地方法院107年度審訴字第986號判決定應執行有期徒刑1年2月確定             
編號  34 35 36 罪名  偽造文書 詐欺 詐欺 宣告刑  有期徒刑3月 有期徒刑2月 有期徒刑3月 犯罪日期  106年2月26日下午2時46分許、7時59分許 106年2月26日下午5時15分許至5時19分許 106年2月26日下午9時5分許 偵查機關年度案號  新北地檢106年度少連偵字第89號 新北地檢106年度少連偵字第89號 新北地檢106年度少連偵字第89號 最後事實審 法院 臺灣新北地方法院 臺灣新北地方法院 臺灣新北地方法院  案號 107年度審訴字第986號 107年度審訴字第986號 107年度審訴字第986號  判決日期 107年8月24日 107年8月24日 107年8月24日 確定判決 法院 臺灣新北地方法院 臺灣新北地方法院 臺灣新北地方法院  案號 107年度審訴字第986號 107年度審訴字第986號 107年度審訴字第986號  確定日期 107年10月2日 107年10月2日 107年10月2日 是否為得易科罰金之案件  是 是 是 備註  ⒈新北地檢108年度執字第1000號 ⒉編號22至51所示之罪，經臺灣新北地方法院107年度審訴字第986號判決定應執行有期徒刑1年2月確定             
編號  37 38 39 罪名  詐欺 詐欺 詐欺 宣告刑  有期徒刑3月 有期徒刑3月 有期徒刑3月 犯罪日期  106年2月26日下午9時11分許至9時14分許間 106年2月26日下午9時56分許 106年2月26日下午9時15分許 偵查機關年度案號  新北地檢106年度少連偵字第89號 新北地檢106年度少連偵字第89號 新北地檢106年度少連偵字第89號 最後事實審 法院 臺灣新北地方法院 臺灣新北地方法院 臺灣新北地方法院  案號 107年度審訴字第986號 107年度審訴字第986號 107年度審訴字第986號  判決日期 107年8月24日 107年8月24日 107年8月24日 確定判決 法院 臺灣新北地方法院 臺灣新北地方法院 臺灣新北地方法院  案號 107年度審訴字第986號 107年度審訴字第986號 107年度審訴字第986號  確定日期 107年10月2日 107年10月2日 107年10月2日 是否為得易科罰金之案件  是 是 是 備註  ⒈新北地檢108年度執字第1000號 ⒉編號22至51所示之罪，經臺灣新北地方法院107年度審訴字第986號判決定應執行有期徒刑1年2月確定             
編號  40 41 42 罪名  詐欺 詐欺 詐欺 宣告刑  有期徒刑3月 有期徒刑2月 有期徒刑2月 犯罪日期  106年2月26日下午10時16分許 106年2月26日下午10時29分許至10時31分許 106年2月26日下午11時49分許、11時50分許 偵查機關年度案號  新北地檢106年度少連偵字第89號 新北地檢106年度少連偵字第89號 新北地檢106年度少連偵字第89號 最後事實審 法院 臺灣新北地方法院 臺灣新北地方法院 臺灣新北地方法院  案號 107年度審訴字第986號 107年度審訴字第986號 107年度審訴字第986號  判決日期 107年8月24日 107年8月24日 107年8月24日 確定判決 法院 臺灣新北地方法院 臺灣新北地方法院 臺灣新北地方法院  案號 107年度審訴字第986號 107年度審訴字第986號 107年度審訴字第986號  確定日期 107年10月2日 107年10月2日 107年10月2日 是否為得易科罰金之案件  是 是 是 備註  ⒈新北地檢108年度執字第1000號 ⒉編號22至51所示之罪，經臺灣新北地方法院107年度審訴字第986號判決定應執行有期徒刑1年2月確定             
編號  43 44 45 罪名  詐欺 詐欺 詐欺 宣告刑  有期徒刑2月 有期徒刑2月 有期徒刑3月 犯罪日期  106年2月27日上午0時51分許至0時54分許 106年2月27日上午1時1分許 106年2月25日前某時許  偵查機關年度案號  新北地檢106年度少連偵字第89號 新北地檢106年度少連偵字第89號 新北地檢106年度少連偵字第89號 最後事實審 法院 臺灣新北地方法院 臺灣新北地方法院 臺灣新北地方法院  案號 107年度審訴字第986號 107年度審訴字第986號 107年度審訴字第986號  判決日期 107年8月24日 107年8月24日 107年8月24日 確定判決 法院 臺灣新北地方法院 臺灣新北地方法院 臺灣新北地方法院  案號 107年度審訴字第986號 107年度審訴字第986號 107年度審訴字第986號  確定日期 107年10月2日 107年10月2日 107年10月2日 是否為得易科罰金之案件  是 是 是 備註  ⒈新北地檢108年度執字第1000號 ⒉編號22至51所示之罪，經臺灣新北地方法院107年度審訴字第986號判決定應執行有期徒刑1年2月確定             
編號  46 47 48 罪名  詐欺 詐欺 偽造文書 宣告刑  有期徒刑5月 有期徒刑2月 有期徒刑3月 犯罪日期  106年2月25日下午7時24分許 106年2月25日下午7時37分許 106年2月25日下午7時51分許 偵查機關年度案號  新北地檢106年度少連偵字第89號 新北地檢106年度少連偵字第89號 新北地檢106年度少連偵字第89號 最後事實審 法院 臺灣新北地方法院 臺灣新北地方法院 臺灣新北地方法院  案號 107年度審訴字第986號 107年度審訴字第986號 107年度審訴字第986號  判決日期 107年8月24日 107年8月24日 107年8月24日 確定判決 法院 臺灣新北地方法院 臺灣新北地方法院 臺灣新北地方法院  案號 107年度審訴字第986號 107年度審訴字第986號 107年度審訴字第986號  確定日期 107年10月2日 107年10月2日 107年10月2日 是否為得易科罰金之案件  是 是 是 備註  ⒈新北地檢108年度執字第1000號 ⒉編號22至51所示之罪，經臺灣新北地方法院107年度審訴字第986號判決定應執行有期徒刑1年2月確定             
編號  49 50 51 罪名  詐欺 詐欺 詐欺 宣告刑  有期徒刑3月 有期徒刑2月 有期徒刑2月 犯罪日期  106年2月14日至106年2月26日間某時許 106年2月26日下午5時21分許 106年2月26日下午11時51分許 偵查機關年度案號  新北地檢106年度少連偵字第89號 新北地檢106年度少連偵字第89號 新北地檢106年度少連偵字第89號 最後事實審 法院 臺灣新北地方法院 臺灣新北地方法院 臺灣新北地方法院  案號 107年度審訴字第986號 107年度審訴字第986號 107年度審訴字第986號  判決日期 107年8月24日 107年8月24日 107年8月24日 確定判決 法院 臺灣新北地方法院 臺灣新北地方法院 臺灣新北地方法院  案號 107年度審訴字第986號 107年度審訴字第986號 107年度審訴字第986號  確定日期 107年10月2日 107年10月2日 107年10月2日 是否為得易科罰金之案件  是 是 是 備註  ⒈新北地檢108年度執字第1000號 ⒉編號22至51所示之罪，經臺灣新北地方法院107年度審訴字第986號判決定應執行有期徒刑1年2月確定